臺灣臺北地方法院民事裁定 
111年度聲再字第1686至1691號
111年度聲再字第1704至1709號
111年度救字第1854至1859號
111年度救字第1872至1877號
再審聲請人　姜廣利　　住臺北市○○區○○路000巷00號1樓
上列再審聲請人因與再審相對人中華電信股份有限公司臺灣北區
電信分公司間如附表「原確定裁定案號」欄位所示之聲請再審以
及聲請訴訟救助事件，對各該確定裁定聲請再審及訴訟救助，本
院裁定如下：
    主      文
一、再審及訴訟救助之聲請均駁回。
二、再審聲請費用新臺幣壹萬貳仟元由再審聲請人負擔。
    理  由
壹、再審聲請：
一、按對於確定裁定聲請再審，應依民事訴訟法第507條準用第5
    01條第1項第4款規定，表明再審理由，此為必須具備之程式
    。表明再審理由，必須指明原確定裁定有如何合於法定再審
    事由之具體情事，始為相當；倘僅泛言有何條款之再審事由
    ，而無具體情事者，難謂已合法表明再審理由。如未表明再
    審理由，其再審聲請即屬不合法，法院無庸命其補正，逕以
    裁定駁回之（最高法院109年度台簡聲字第14號民事裁定參
    照）。
二、聲請人對於如附表「原確定裁判案號」欄位所示之事件聲請
    再審，然核其民事聲請再審狀內容，均僅泛言請求精神補償
    費8,000,000元，已舉證其具中低收入資格，相對人並未異
    議，爰依民事訴訟法第507條準用同法第496條第1項第1款規
    定聲請再審云云，並未表明原確定裁定有何合於民事訴訟法
    第496條第1項第1款所定再審理由之具體情事，則依首揭說
    明，是聲請人如附表所聲請再審均非合法，且毋庸命其補正
    ，應逕以裁定駁回之。
貳、訴訟救助：
一、按當事人無資力支出訴訟費用者，法院應依聲請，以裁定准
    予訴訟救助，但顯無勝訴之望者，不在此限，民事訴訟法第
    107條第1項定有明文。而所謂顯無勝訴之望，係指聲請訴訟
    救助之當事人所提起之訴或上訴依其主張之事實於法律上本
    無獲得勝訴之望，或其起訴或上訴為不合法之情形而言（最
    高法院75年度台抗字第227號裁定意旨參照）。
二、經查，聲請人對如附表「聲請再審案號」欄位所示之事件聲
    請再審，以其無資力支出訴訟費用為由，聲請訴訟救助，惟
    該等聲請再審事件業經本院以聲請不合法裁定駁回，揆諸前
    揭說明，其聲請訴訟救助，亦予駁回。
四、爰裁定如主文。
中　　華　　民　　國　　111 　年　　5 　　月　　6 　　日
                  民事第三庭  審判長法　官　方祥鴻
　　　　　　　　　                  法  官  林瑋桓
　　　　　　　　　　　　　　　　　　法　官　薛嘉珩
以上正本係照原本作成。
本裁定不得抗告。　　　　　　　　　　　　　　　　　　
中　　華　　民　　國　　111 　年　　5 　　月　　6 　　日
                                    書記官  王文心
附表：
編號 原確定裁判案號 聲請再審案號 聲請訴訟救助案號 1 110年度聲再字第1210號 111年度聲再字第1686號 111年度救字第1854號 2 110年度聲再字第1211號 111年度聲再字第1687號 111年度救字第1855號 3 110年度聲再字第1212號 111年度聲再字第1688號 111年度救字第1856號 4 110年度聲再字第1213號 111年度聲再字第1689號 111年度救字第1857號 5 110年度聲再字第1214號 111年度聲再字第1690號 111年度救字第1858號 6 110年度聲再字第1215號 111年度聲再字第1691號 111年度救字第1859號 7 110年度救字第1772號 111年度聲再字第1704號 111年度救字第1872號 8 110年度救字第1773號 111年度聲再字第1705號 111年度救字第1873號 9 110年度救字第1774號 111年度聲再字第1706號 111年度救字第1874號 10 110年度救字第1775號 111年度聲再字第1707號 111年度救字第1875號 11 110年度救字第1776號 111年度聲再字第1708號 111年度救字第1876號 12 110年度救字第1777號 111年度聲再字第1709號 111年度救字第1877號